---
title: "task15"
author: "Simona"
date: "November 24, 2016"
output: html_document
---
###**15 užduotis**     

####**1 dalis**
Duomenų nuskaitymas:
```{r}
duomenys <- read.csv("https://raw.githubusercontent.com/1vbutkus/Econometrics1/master/task15/data.csv", header = TRUE)
duomenys
```
Įvertiname modelį:
```{r}
a = duomenys$x #regresorius
b = duomenys$y #prognozuojamas kintamasis
model <- lm(b~a, data = duomenys)
summary(model)
```
`Residuals` - skirtumas tarp kintamojo tikrųjų reikšmių ir ir regresijos nustatytų;  
`Pr(>|t|)` - tikimybė,kad kintamasis nėra reikšmingas;  
`Estimate` - regresija įvertintos beta reikšmės;  
`Std. Error` - koeficiento įverčio standartinis nuokrypis;  
`Signif. codes` - atitinka p reikšmę;  
`Residual standard error` - residuals standartinis nuokrypis;  
`Multiple R-squared` - matuoja modelio tinkamumą;  
`F-statistic` - F testo rezultatas.            

####**2 dalis**      
Padarome modelio prognozes taškuose `0`, `0.3`, `0.5`: 
```{r}
a1 <- c(0, 0.3, 0.5)
b1 <- predict(model, newdata = data.frame(a = a1))
b1
```
####**3 dalis**    
Išbrėžiame kintamųjų sklaidos diagramą kartu su tiesinės regresijos tiese ir naujomis prognozėmis:    
```{r}
plot(a, b, main = "Sklaidos diagrama", xlab="x", ylab="y", xlim=c(0,0.7), pch = 3, col = 2)
model <- lm(b~a)
abline(model, pch = 1, col='blue') #tiesinės regresijos tiesė
a1 = c(0, 0.3, 0.5)
b1 = predict(model, newdata = data.frame(a=a1))
points(a1, b1, col=2, pch=19)
legend("topleft", c("Duomenys","Tiesinės regresijos tiesė", "Naujos prognozės"), lty=c(0,1,0), pch=c(3,NA, 19), col=c(2,"blue","red"))
```
   
####**4 dalis**      
Manau, kad modelis duotiems duomenims nėra tinkamas, nes nepakankamai gerai apibrėžia duomenis.    
Pasiūlymų tobulinimui neturiu.
